【裁判字號】    95,交聲,422
【裁判日期】    950828
【裁判案由】    聲明異議
【裁判全文】
臺灣臺南地方法院交通事件裁定         95年度交聲字第422號
移送機關    交通部公路總局嘉義區監理所臺南監理站
受處分人
即異議人    乙○○
上列受處分人因違反道路交通管理處罰條例案件，對於交通部公
路總局嘉義區監理所臺南監理站民國95年2月5日所為之裁決處分
（處分案號：嘉監南字第裁74-M00000000號）聲明異議，本院裁
定如下：
    主  文
異議駁回。
    理  由
一、本件聲明異議意旨略以：受處分人即異議人乙○○被警舉發
    於民國95年1月20日20時30分許，駕駛牌照號碼2185-LV號自
    小客車，於臺南縣永康市○○○路276巷口，「酒後駕車，
    駕駛人體力不支逆向停於巷口影響交通，駕駛人坐於駕駛座
    拒絕酒測」，經臺南監理站以上開裁決書認定異議人「拒絕
    接受酒精濃度測試之檢定」，依道路交通管理處罰條例第35
    條第3項、第67條第2項規定，處異議人罰鍰新台幣6萬元並
    吊銷駕駛執照，3年內禁考。惟查因異議人之配偶丙○○於
    95年1月20日20時許，駕駛2185-LV號自小客車停於永康市○
    ○○路276巷口，將小孩放在車上就離去，因顧及小孩的安
    全，異議人就到車上等她（丙○○），因而在車上睡著了。
    因異議人告訴丙○○要戒酒卻和友人（甲○○）在永康市○
    ○○路276巷口喝酒，丙○○一氣之下把車子（內有小孩）
    逆向停於復國一路276巷口，離家出走（只有電話連絡）而
    不回家。因影響交通被民眾舉報員警依規定處理舉發酒後駕
    車駕駛人體力不支逆向停於巷口影響交通，舉發異議人違反
    法條道路交通管理處罰條例第35條第3項顯有錯誤，為此聲
    明異議，請鈞院撤銷原處分，以免冤抑。
二、按汽車駕駛人，拒絕接受第一項測試之檢定者（即酒精濃度
    測試之檢定），處新臺幣6萬元罰鍰，並當場移置保管其汽
    車輛及吊銷其駕駛執照；汽車駕駛人，曾依第35條第3項前
    段規定吊銷駕駛執照者，3年內不得考領駕駛執照，94年12
    月28日修正，95年7月1日施行前之舊道路交通管理處罰條例
    第35條第3項前段、第67條第2項定有明文。經查：
(1)、本件受處分人即異議人乙○○被警舉發於95年1月20日20時
    30分許，駕駛牌照號碼2185-LV號自小客車，於臺南縣永康
    市○○○路276巷口，「酒後駕車，駕駛人體力不支逆向停
    於巷口影響交通，駕駛人坐於駕駛座拒絕酒測」，有臺南縣
    警察局永康分局95年1月20日南縣警交字第M00000000號舉發
    違反道路交通管理事件通知單附卷可稽。
(2)、異議人於本院95年4月6日調查時陳述：車子是我太太丙○○
    開的，她去夜市，我喝酒之後才到車上睡覺，因我在276巷
    對面甲○○車上喝酒被她看到，她不高興，就走了，我就去
    車上睡覺等她，想不到她沒有回來，我還去報失蹤人口協尋
    ，直到今天她才回來，我是在車上睡到被警察叫醒的。異議
    人於本院95年5月3日調查時陳述：車子原本是我太太開來的
    ，沒有擋住巷口，我再把車開過來一點，再進去工廠跟永康
    市民代表及主席陸愛華講了一些話，之後我就回到車上睡覺
    ，可能是里長報警，之後警察就來了。我當時駕車去停的時
    候還沒喝酒，我是到工廠的尾牙喝完酒並到「芭樂」那邊喝
    酒，之後才到車上睡覺的，我沒有開車，所以我拒絕酒測。
(3)、證人丙○○於本院95年4月6日調查時證稱：95年1月20日是
    其將2185-LV號自小客車開到永康市○○○路276巷口逆向停
    車的。並證稱：小孩在隔壁幼稚園讀書，我打電話要乙○○
    去接小孩，但是我回來的時候家裡面沒有人，所以我就開車
    出去接小孩，接到小孩子後，要載小孩回家，正好看到乙○
    ○在巷口對面那邊喝酒，我很生氣，就把車子開到巷口停下
    ，並告訴他「你兒子在這邊」，我就走去逛夜市，後來我回
    到現場時，車子已經被拖走了，當天晚上我就去高雄工作了
    ，乙○○才去警局申報查尋人口。
(4)、證人即舉發之警員蕭嘉興於本院95年4月6日調查時證稱：當
    時看到異議人坐在車上駕駛座，車輛引擎發動中，車上載有
    一個約3歲的小男生，坐在駕駛座旁邊，當時異議人可能在
    那邊休息，我們過去他就起來了，我沒有看到他駕車，不能
    確定2185-LV號自小客車是他駕駛的，當時要他接受酒精濃
    度的測試，但他拒絕。當時沒有無看到丙○○在場，他說是
    他太太駕駛的，我們請他叫他太太到場作證，但他說無法聯
    絡到她，且當時車子是逆向橫於巷口，而影響交通，那個巷
    子寬五點八公尺，有部車要從巷子開到復國一路因而無法過
    去，當時異議人沒有無繫安全帶。蕭嘉興於本院95年5月3日
    調查時證稱：我是在派出所時錄音的，開舉發單時，乙○○
    沒有開動車輛，只是在車內，但引擎是發動的，我們到車子
    旁邊時，他有探頭出來看。我不知道他何時喝酒的，但我確
    定他在車內時，酒味很重。當時有要對他作酒測，我們請他
    回派出所酒測，但他拒絕等語，並提出其在派出所要對異議
    人乙○○酒測之錄音帶1捲及錄音譯文1份，經本院於95年5
    月3日調查時當庭勘驗錄音帶之內容與譯文所載內容相符（
    即拒絕酒測）。
(5)、據上，2185-LV號自小客車原是丙○○開去臺南縣永康市○
    ○○路276巷口，丙○○離開後，異議人再把車開過來一點
    ，此時異議人已接手為駕駛人，異議人並於喝酒之後到車上
    睡覺，則警員蕭嘉興要對其酒測，自屬於法有據，異議人無
    故拒絕酒測，其行為時顯已違反94年12月28日修正，95年7
    月1日施行前之舊道路交通管理處罰條例第35條第3項前段之
    規定，則臺南監理站依舊道路交通管理處罰條例第35條第3
    項前段、第67條第2項規定，處異議人罰鍰新台幣6萬元並吊
    銷其駕駛執照，3年內禁考，並無違誤。
三、綜上所述，異議人之異議為無理由，應予駁回。
四、據上論斷，應依道路交通案件處理辦法第19條，裁定如主文
    。
中    華    民    國    95    年    8     月    28    日
                   交通法庭   法  官  林勝利
以上正本證明與原本無異。
如不服本裁定應於送達後5日內向本院提出抗告狀。
                              書記官  陳金堂
中    華    民    國    95    年    8     月    28    日


司法院資訊處製作；財團法人民間司法改革基金會備份。
